臺灣屏東地方法院刑事判決　　　　　　　　　　　　　九十三年度易字第七一五號
　　公　訴　人　臺灣屏東地方法院檢察署檢察官
　　被　　　告　乙○○　男　四.
右列被告因竊盜案件，經檢察官提起公訴（九十三年度偵字第四九三八號）及移送併
辦（九十四年度偵字第二四五號），另就違反毒品危害防制條例案件追加起訴（九十
四年度毒偵字第二八二號），被告於本院準備程序中就被訴事實均為有罪之陳述，經
本院合議庭裁定由受命法官獨任依簡式審判程序審理，判決如左：
    主  文
乙○○共同連續攜帶兇器竊盜，累犯，處有期徒刑壹年，扣案之老虎鉗、扳手、鉗子
、美工刀及電線鉗各壹支均沒收；又連續施用第一級毒品，累犯，處有期徒刑捌月。
應執行有期徒刑壹年陸月，扣案之老虎鉗、扳手、鉗子、美工刀及電線鉗各壹支均沒
收。
    事  實
一、乙○○前於民國九十一年間因竊盜案件，經本院九十一年度潮簡字第二六五號判
    處有期徒刑五月確定，甫於九十二年七月八日執行完畢。詎仍不知悛悔，竟分別
    為左列連續竊盜、施用第一級毒品犯行；
  (一)乙○○基於意圖為自己不法所有之概括犯意，連續於左列時、地為竊盜行為：
  1.於九十三年十月一日十五時許，騎乘其母親林廖翠玉所有（起訴書誤載為乙○○
    所有）車牌號碼ＢＱＪ—一六六號重型機車，攜帶其所有且客觀上具有危險性，
    對人之生命、身體構成威脅，足供兇器使用之老虎鉗及扳手各一支，前往丙○○
    位於屏東縣車城鄉○○段五三九地號土地上之漁塭工寮前，持上開工具將擺放在
    漁塭內之水車用變速箱及馬達【價值共約新台幣（下同）三千元】之螺絲拆卸後
    後予以竊取得手，惟因上開機械重量過重無法一次搬運離開，林卓鈞君遂先將變
    速箱搬回其為位於屏東縣車城鄉○街村○○路八二之一號住處。旋即於同日十五
    時三十分許，再騎乘上開機車返回漁塭準備將馬達搬運離開之際，因形跡可疑，
    遭丙○○當場發覺並報警查獲，且循線在乙○○上開住處尋獲失竊之變速箱，並
    扣得乙○○所有供行竊所用之老虎鉗及扳手各一支。
  2.於九十三年十二月三十日十三時三十分許，乙○○與楊正文（已死亡，經檢察官
    為不起訴處分）共同基於意圖不法所有之犯意聯絡，一同前往甲○○位於屏東縣
    車城鄉○○路二五之十八號由鐵皮浪板所搭建之倉庫，由楊正文攜帶其所有且客
    觀上具有危險性，對人之生命、身體構成威脅，足供兇器使用之鉗子、美工刀及
    電線鉗各一支，先將該處支撐鐵皮浪板之螺絲鬆開，將鐵皮浪板拉出一條縫隙後
    （未破壞鐵皮浪板），再一同自該處縫隙侵入該倉庫內，由楊正文持電線鉗竊取
    銅線一綑（長度三○○公尺、重量五九點四公斤），得手後正欲離去時，隨即為
    甲○○發覺，並會同警方於同日十三時四十分許當場逮捕乙○○二人，並扣得鉗
    子、美工刀及電線鉗各一支。
  (二)又乙○○前因施用毒品案件，經臺灣板橋地方法院九十年度毒聲字第三一一三號
    裁定送觀察、勒戒後，因認有繼續施用毒品傾向，再經該院九十年度毒聲字第三
    三九一號裁定令入戒治處所強制戒治（其間雖曾經裁定停止戒治，然又經撤銷停
    止戒治處分），嗣因強制戒治期滿，經臺灣板橋地方法院檢察署檢察官於九十二
    年四月三日以九十二年度戒毒偵字第一一三號不起訴處分確定，仍不知戒絕毒癮
    ，復基於施用第一級毒品之概括犯意，自九十三年八月三十日二十一時許起至同
    年十二月二十九日十八時三十分許止，在其位於屏東縣車城鄉○街○○路八二號
    之一之住處，以將毒品海洛因稀釋後注入針筒，再注射血管之方式，連續施用第
    一級毒品海洛因多次，平均二日施用一次。嗣於同年十二月三十日，其因上開2.
    部分竊盜案件為警逮捕後，經其同意為警採尿送驗結果，呈嗎啡陽性反應，而得
    知上情。
二、案經屏東縣警察局恆春分局報告臺灣屏東地方法院檢察署檢察官偵查起訴、移送
    併辦及追加起訴。
    理  由
一、本件被告乙○○所犯係死刑、無期徒刑、最輕本刑為三年以上有期徒刑以外之罪
    ，其於本院準備程序中就被訴事實為有罪之陳述，經本院合議庭裁定由受命法官
    獨任依簡式審判程序，先予敘明。
二、右揭(一)部分竊盜之事實，訊據被告乙○○於本院審理中坦承不諱，核與共犯楊正
    文於偵查中供稱情節相符，被害人丙○○、甲○○於警詢中指述失竊情節相符（
    見警Ａ卷第六頁、警Ｂ卷第八頁），並有贓物認領保管單二紙、現場位置圖一紙
    （關於(一)之1.部分），並有行竊地點及查獲贓物照片共十四張在卷可稽（見警Ａ
    卷第十四至十七頁、警Ｂ卷第十三、二九頁），此外，復有老虎鉗、扳手、鉗子
    、美工刀及電線鉗各一支扣案可佐，足徵被告於本院審理中之自白，應與事實相
    符，堪予採信。另右揭事實(一)之1.部分，起訴意旨雖認被告係於同日十五時、十
    五時三十分許接續竊取變速箱、馬達，然被告於本院審理中供稱：該變速箱、馬
    達乃整組機器，伊是整組竊取，然因重量過重，始分二趟搬運等語在卷（見本院
    卷第九三頁），是依被告自白，其應係一次行竊得手後分次搬運贓物離開。其次
    ，右揭(二)部分施用毒品之事實，亦經被告於本院審理中坦承不諱，而被告為警採
    尿經送驗結果，確呈嗎啡陽性反應，有屏東縣衛生局煙毒及麻醉藥品委託檢驗通
    知書一份在卷可參（見警Ｃ卷第五頁），足認被告此部分自白，亦堪採信。又被
    告前因施用毒品案件，經臺灣板橋地方法院九十年度毒聲字第三一一三號裁定送
    觀察、勒戒後，因認有繼續施用毒品傾向，再經該院九十年度毒聲字第三三九一
    號裁定令入戒治處所強制戒治（其間雖曾經裁定停止戒治，然又經撤銷停止戒治
    處分），嗣因強制戒治期滿，經臺灣板橋地方法院檢察署檢察官於九十二年四月
    三日以九十二年度戒毒偵字第一一三號不起訴處分確定，有臺灣屏東地方法院檢
    察署刑案資料查註紀錄表、全國施用毒品案件紀錄表、臺灣板橋地方法院檢察署
    檢察官不起訴處分書、臺灣高等法院被告全國前案紀錄表各一紙在卷可考，是被
    告上開施用毒品犯行，自應予論罪科刑。綜上，本件事證明確，被告犯行洵堪認
    定，應依法論科。
三、查被告乙○○及共犯楊正文所攜帶之老虎鉗、扳手、鉗子、美工刀及電線鉗等工
    具，於客觀上均具有危險性，且對人之生命、身體構成威脅，均足供兇器使用，
    是核被告右揭事實(一)部分所為，均係犯刑法第三百二十一條第一項第三款之攜帶
    兇器竊盜罪。至檢察官併辦意旨雖認被告與楊正文於右揭事實(一)之2.部分行竊時
    ，有破壞被害人甲○○倉庫之鐵皮屋外觀，而觸犯刑法第三百二十一條第一項第
    二款罪嫌等語，然被告供稱：楊正文僅有持工具把支撐鐵皮浪板之螺絲鬆開，再
    將鐵皮浪板拉出一條縫隙後讓渠二人得以進入等語（見本院卷第九三頁），核與
    同案被告楊正文偵查中供稱情節相符（見偵字第二四五號卷第五頁），復參酌卷
    附失竊現場照片所示（見警Ｂ卷第二九頁），該倉庫之鐵皮浪板外觀均仍完整，
    除如被告所供，已將螺絲拆拆卸使浪板間留有一條縫隙而未相連外，並無遭人毀
    壞之情狀，從而起訴意旨認此部分另有涉犯刑法第三百二十一條第一項第二款情
    形，尚有誤會，附此敘明。又海洛因係毒品危害防制條例所定之第一級毒品，不
    得非法施用，是核被告事實(二)部分所為，係犯毒品危害防制條例第十條第一項之
    施用第一級毒品罪。被告為施用毒品海洛因而持有毒品之低度行為，已為其施用
    之高度行為所吸收，不另論罪。被告與楊正文，就右揭事實(二)之2.之攜帶兇器竊
    盜犯行間，有犯意聯絡及行為分擔，為共同正犯。被告先後二次攜帶兇器竊盜犯
    行、及多次施用毒品海洛因之犯行，各為時間緊接，方法相同，觸犯構成要件相
    同之罪，顯係基於概括犯意反覆為之，均為連續犯，分別應依刑法第五十六條規
    定，就攜帶兇器竊盜部分論以有共犯參與而情節較重之一罪，施用毒品部分亦論
    以一罪，並分別加重其刑。右揭事實(一)之2.部分事實，雖未經起訴，然與起訴部
    分具有連續犯之裁判上一罪關係，且經檢察官移送併辦，本院應併予審理。被告
    前於九十一年間因竊盜案件，經本院九十一年度潮簡字第二六五號判處有期徒刑
    五月確定，甫於九十二年七月八日執行完畢，有臺灣屏東地方法院檢察署刑案資
    料查註紀錄表、臺灣高等法院被告全國前案紀錄表各一紙在卷可考，其於有期徒
    刑執行完畢五年內再犯本件有期徒刑以上之二罪，係屬累犯，均應依刑法第四十
    七條規定加重其刑，並依法遞予加重之。被告所犯連續攜帶兇器竊盜與施用第一
    級毒品之二罪間，犯意各別，行為互殊，應予分論併罰。爰審酌被告前有煙毒、
    麻藥、竊盜等多項前科（參見前揭紀錄表），仍不知戒慎其行，正值壯年，竟貪
    圖小利，未循正當途徑獲取財物、行竊次數有二次及竊取之財物價值；又被告歷
    經毒品戒斷之保安處分程序，仍未能徹底戒除毒癮，顯見其意志不堅，有違政府
    訂定毒品危害防制條例之美意，惟施用毒品係戕害自身健康、尚未害及他人及施
    用期間之長短及犯後坦承犯行且態度良好等一切情狀，量處如主文所示之刑，並
    定其應執行之刑。另扣案之老虎鉗、扳手各一支，為被告所有（即事實(一)之1.部
    分）；鉗子、美工刀及電線鉗各一支，則為共犯楊正文所有（即事實(一)之2.部分
    ），且均為本案行竊所用之物，業據被告及共犯楊正文供承無訛，均依刑法第三
    十八條第一項第二款規定，併予宣告沒。
據上論斷，應依刑事訴訟法第二百七十三條之一第一項、第二百九十九條第一項前段
，毒品危害防制條例第十條第一項，刑法第十一條前段、第二十八條、第五十六條、
第三百二十一條第一項第三款、第四十七條、第五十一條第五款、第三十八條第一項
第二款，判決如主文。
本案經檢察官劉俊儀到庭執行職務
中      華      民      國     九十四       年     三      月     八    日
                                       臺灣屏東地方法院刑事第四庭
                                           法  官  劉敏芳
右正本證明與原本無異。
如不服本判決應於收受本判決送達後十日內向本院提出上訴書狀，其未敘述上訴理由
者，並得於提起上訴後十日內向本院補提理由書狀（均須按他造當事人之人數附繕本
 ）「切勿逕送上級法院」
                                           書記官   許倬維
中　　　華　　　民　　　國　　九十四　　年　　　三　　　月　　　八　　　日
附錄本案論罪法條：
刑法第三百二十一條第一項第三款：
犯竊盜罪而有左列情形之一者，處六月以上五年以下有期徒刑：
三  攜帶兇器而犯之者。
毒品危害防制條例第十條第一項：
施用第一級毒品者，處六月以上五年以下有期徒刑。
